【裁判字號】    90,簡上,50
【裁判日期】    891230
【裁判案由】    違反電子遊戲場業管理條例
【裁判全文】
臺灣彰化地方法院刑事判決                            九十年度簡上字第五０號
     上  訴  人
     即  被  告  乙○○
     選任辯護人  趙惠如律師
右列上訴人因違反電子遊戲場業管理條例案件，不服本院八十九年度員簡字第四九０
號，中華民國八十九年十二月三十日第一審簡易判決（八十九年度偵字第八一０七號
），提起上訴，本院管轄之第二審合議庭判決如左︰
    主  文
上訴駁回。
乙○○緩刑貳年。
    事實及理由
一、本案經本院審理結果，認第一審判決認事用法及量刑均無不當，應予維持，並引
    用第一審判決書記載之事實、證據及理由（如附件）。
二、上訴人即被告乙○○上訴意旨略以：被告於八十九年五月起即已開始向相關主管
    機關申請辦理電子遊戲場設立及登記事宜，並於八十九年九月十八日獲彰化縣政
    府工務局核准門牌號碼員林鎮○○街四十七號之建築物使用用徒變更為遊藝場，
    因申請設立電子遊戲場需先持設立地點之使用用徒變更為遊藝場，方得繼續向其
    主管機關申請檢驗及設立之手續，故被告於八十九年九月十八日使用執照獲准變
    更後，隨及於八十九年九月二十五日向彰化縣政府申請設立登記「龍霆電子遊戲
    場」，並獲主管機關陸續核准及通知中，因核准設立，主管機關須實地勘查申請
    機具，故被告於八十九年九月二十五日申請設立登記後，始陸續將機具設備按裝
    於設立地點，被告自八十九年九月二十五日起至八十九年九月二十九日為警查獲
    期間所按裝之扣押機具，因按裝時本即有路過民眾入內參觀，進而要求試打轉新
    穎之機具，被告並無基於營利於未辦理事業登記即行經營遊戲場業之不法意圖，
    原審未查，遽以論罪科刑，顯有違誤，請求撤銷另為無罪之諭知云云。本件查獲
    當時係營業狀況，有啟動電源並開電燈，又查扣機台均有插電，而被告是時提出
    之執照，並非現場所開之店的執照等情，業據證人即查獲員警田萬忠，賴勝嘉到
    庭結證屬實，且被告於警訊亦坦承八十九年九月二十日開始營業，每日營業額壹
    仟元等語明確，被告顯以在申請未獲設立登記前即已公開營業，所辯為「試打」
    係卸責之詞，不足採信，另證人甲○○、丙○○雖到庭證明在查獲前半小時始裝
    設完竣，惟查獲時均已插電依前述說明既已處營業狀況，所謂測試乃諉卸之詞，
    本件事證明確，原審據以論罪科刑，核無違誤或不當之處，被告上訴否認犯罪，
    為無理由，應予駁回。次查，被告於八十年間因賭博罪處有期徒刑六月，於八十
    年五月七日執行易科罰金完畢，於五年內未再犯有期徒刑以上刑之宣告，有台灣
    高等法院被告全國前案紀錄表在卷可稽，被告在申請未經核准登記前擅自營業，
    偶觸刑典，情節尚非嚴重，其經此次科刑之教訓，當知警惕而無再犯之虞，本院
    認本件所宣告之刑，以暫不執行為適當，併宣告緩刑四年，以啟自新。
據上論斷，應依刑事訴訟法第四百五十五條之一第一項、第三項、第三百六十八條、
第三百七十三條，刑法第七十四條第二款，判決如主文。
本案經檢察官林映姿到庭執行職務。
中      華      民      國       九十     年     五     月      八      日
                             台灣彰化地方法院刑事第一庭
                                    審判長法官   葉  榮  郎
                                    法      官   吳  俊  螢
                                    法      官   施  坤  樹
右正本證明與原本無異。
本件不得上訴。
                                    法院書記官 吳  金  良
中      華      民      國       九十     年     五     月     十五     日


司法院資訊處製作；財團法人民間司法改革基金會備份。
